【裁判字號】    99,台上,1309
【裁判日期】    990304
【裁判案由】    搶奪等罪
【裁判全文】
最高法院刑事判決            九十九年度台上字第一三０九號
上  訴  人  甲  ○
上列上訴人因搶奪等罪案件，不服台灣高等法院高雄分院中華民
國九十八年十二月二十四日第二審判決（九十八年度上訴字第一
八三一號、九十八年度上易字第九九八號，起訴案號：台灣高雄
地方法院檢察署九十八年度偵字第二四七七三號、第二六八五一
號、第二九五二八號、第二九八九七號、第二九九四五號），提
起上訴，本院判決如下：
    主  文
上訴駁回。
    理  由
一、搶奪部分：
按刑事訴訟法第三百七十七條規定：上訴於第三審法院，非以判
決違背法令為理由不得為之；是提起第三審上訴，應以原判決違
背法令為理由，係屬法定要件。如果上訴理由書狀並未依據卷內
訴訟資料具體指摘原判決不適用何種法則或如何適用不當；或所
指摘原判決違法情事，顯與法律規定得為第三審上訴理由之違法
情形不相適合；均應認其上訴為違背法律上之程式，予以駁回。
本件原判決關於搶奪部分，維持第一審論處上訴人甲○搶奪罪二
罪（各處有期徒刑壹年捌月，均應於刑之執行前，令入勞動場所
強制工作三年）之判決，駁回上訴人及檢察官之第二審之上訴。
上訴人之上訴意旨略稱：第一審判決就上訴人所犯搶奪罪二罪，
各量處有期徒刑一年八月，均應於刑之執行前，令入勞動場所強
制工作三年，顯屬過重，第二審未依刑法第五十九條酌減其刑，
自有違誤等語。
惟查：原判決認上訴人關於搶奪罪二罪部分之第二審上訴意旨，
並未依據卷內訴訟資料指摘或表明第一審判決有何足以影響判決
本旨之不當或違法，而構成應予撤銷之具體事由，僅徒憑己意指
摘第一審判決量刑過重及諭知強制工作，係一罪二罰云云，難謂
上訴適法，乃以上訴人之第二審上訴理由書狀，並未敘述具體理
由，其上訴不合法律上之程式而不經言詞辯論予以駁回。從形式
上觀察，原判決並無違背法令之情形。又犯罪之情狀顯可憫恕，
認科以最低度刑仍嫌過重者，始得依刑法第五十九條規定酌量減
輕其刑，且此係事實審法院依職權得審酌之事項，上訴人以原審
未適用該條規定減輕其刑，自非適法之上訴理由。本件上訴意旨
復未依據卷內訴訟資料具體指摘原判決認其第二審上訴理由書狀
未敘述具體理由乙節，究係不適用何種法則或如何適用不當，亦
與法律規定得為第三審上訴理由之違法情形不相適合，綜上，應
認本件關於搶奪部分之上訴違背法律上之程式，予以駁回。
二、竊盜部分：
按刑事訴訟法第三百七十六條所列各罪之案件，經第二審判決者
，不得上訴於第三審法院，法有明文。上訴人經第二審維持第一
審論處竊盜罪五罪，駁回上訴人及檢察官此部分之第二審上訴，
上開竊盜罪均核屬刑事訴訟法第三百七十六條第二款之案件，既
經第二審判決，自不得上訴於第三審法院，上訴人提起本件上訴
，未聲明一部上訴，視為全部上訴，上訴人竟復就此等部分一併
提起上訴，應為法所不許，亦予駁回。
據上論結，應依刑事訴訟法第三百九十五條前段，判決如主文。
中    華    民    國  九十九  年    三    月    四    日
                      最高法院刑事第七庭
                          審判長法官  林  永  茂
                                法官  蘇  振  堂
                                法官  蕭  仰  歸
                                法官  林  立  華
                                法官  劉  介  民
本件正本證明與原本無異
                                      書  記  官
中    華    民    國  九十九  年    三    月    十    日
                                                       s

司法院資訊處製作；財團法人民間司法改革基金會備份。
